臺灣臺南地方法院刑事判決
110年度交易字第690號
公  訴  人  臺灣臺南地方檢察署檢察官
被      告  楊修明



上列被告因公共危險案件，經檢察官提起公訴（110年度偵字第1
4499號、110年度偵字第15463號），被告於準備程序就被訴事實
為有罪之陳述，經本院裁定改依簡式程序審理，判決如下：
    主  文
楊修明駕駛動力交通工具而吐氣所含酒精濃度達每公升零點二五
毫克以上，累犯，處有期徒刑拾月；又駕駛動力交通工具而吐氣
所含酒精濃度達每公升零點二五毫克以上，累犯，處有期徒刑拾
月。應執行有期徒刑壹年伍月。
    犯 罪 事 實 及 理 由
一、程序部分：本件被告楊修明所犯為死刑、無期徒刑、最輕本
    刑為3年以上有期徒刑以外之罪，被告於準備程序進行中，
    就被訴事實為有罪之陳述，經本院告以簡式審判程序之旨，
    並聽取公訴人、被告之意見後，依刑事訴訟法第273條之1第
    1項規定裁定改行簡式審判程序。又依同法第273之2之規定
    ，本件簡式審判程序之證據調查，不受同法第159條第1項、
    第161條之2、第161條之3、第163條之1及第164條至第170條
    規定之限制，並得依同法第310條之2準用第454條之規定製
    作略式判決書，合先敘明。
二、本件犯罪事實及證據，除證據部分補充「被告於本院審理時
    之自白、車號查詢機車車籍資料1份」外，其餘犯罪事實及
    證據均引用附件檢察官起訴書之記載。
三、核被告楊修明所為，均係犯刑法第185條之3第1項第1款駕駛
    動力交通工具而吐氣所含酒精濃度達每公升0.25毫克以上之
    罪。被告兩次飲酒後騎乘機車之公共危險行為，犯罪時間不
    同，自應分論併罰。又被告前因公共危險案件，經本院以10
    9年度交簡字第2230號簡易判決判處有期徒刑6月確定，於10
    9年12月10日以易科罰金執行完畢乙節，有臺灣高等法院被
    告前案紀錄表在卷可按，其於有期徒刑之執行完畢五年以內
    ，故意再犯本案不能安全駕駛動力交通工具而駕駛罪，係屬
    累犯，又參酌司法院大法官釋字第775號解釋意旨，審酌被
    告前已因故意犯公共危險罪遭判刑執行，卻未能謹慎守法，
    又故意再犯相同類型之本件兩次酒後駕車犯行，足見被告未
    因前所受酒後駕車之刑罰而知所悔改，其對於刑罰之反應力
    顯然薄弱，需延長其矯正期間，方能使其心生警惕，不再犯
    罪，並兼顧社會防衛之效果，認依刑法第47條第1項規定，
    予以加重其最低本刑，尚符罪刑相當原則，並未致生行為人
    所受之刑罰超過其所應負擔罪責而使其人身自由因此遭受過
    苛之侵害，自無違反憲法比例原則之情事。故就被告所犯本
    件兩次酒後駕車犯行，爰依刑法第47條第1項規定，均予以
    加重其刑。
四、爰以被告行為責任為基礎，審酌被告自述之智識程度、工作
    與生活狀況（見本院卷第43頁）；被告除本院論以累犯之前
    案記錄外，有多次涉犯不能安全駕駛罪之前科紀錄，猶再度
    未待體內酒精退盡，即貿然駕車上路，顯見其就酒後已達不
    能安全駕駛程度而駕駛，對用路人及其本身可能造成之危害
    並不重視，本案酒後駕駛之交通工具為普通重型機車、行駛
    之道路為臺南市歸仁區道路，其呼氣酒精濃度高達每公升1.
    34毫克、1.09毫克，暨坦承飲酒騎車之犯後態度等一切情狀
    ，分別量處如主文所示之刑，並定其應執行刑，以資儆懲。
據上論斷，應依刑事訴訟法第273條之1第1項、第299條第1項前
段、第310條之2、第454條第2項，刑法第185條之3第1項第1款、
第47條第1項、第51條第5款，刑法施行法第1條之1第1項，判決
如主文。
本案經檢察官白覲毓提起公訴，經檢察官吳坤城到庭執行職務。
中　　華　　民　　國　　110 　年　　9 　　月　　7 　　日
　　　　　　　　　刑事第六庭    法　官　黃琴媛
以上正本證明與原本無異
如不服本判決應於收受本判後20日內向本院提出上訴書狀，並應
敘述具體理由。其未敘述上訴理由者，應於上訴期間屆滿後20日
內向本院補提理由書狀（均須按他造當事人之人數附繕本）「切
勿逕送上級法院」。
  　　　　　　　　　　　　　　　書記官　魏呈州
中　　華　　民　　國　　110 　年　　9 　　月　　7 　　日
附錄本案論罪科刑法條全文：
刑法第185條之3第1項第1款
駕駛動力交通工具而有下列情形之一者，處 2 年以下有期徒刑
，得併科 20 萬元以下罰金：
一、吐氣所含酒精濃度達每公升零點二五毫克或血液中酒精濃度
    達百分之零點零五以上。
附件：
臺灣臺南地方檢察署檢察官起訴書
                                    110年度偵字第14499號
　　　　　　　　　　　　　　　　　　110年度偵字第15463號
　　被　　　告　楊修明　男　43歲（民國00年0月0日生）
　　　　　　　　　　　　住○○市○○區○○○路00巷00號
　　　　　　　　　　　　居臺南市○○區○○街000號
　　　　　　　　　　　　國民身分證統一編號：Z000000000號
上列被告因公共危險案件，業經偵查終結，認應提起公訴，茲將
犯罪事實及證據並所犯法條分敘如下：
　　　　犯罪事實
一、楊修明前因公共危險案件，經臺灣臺南地方法院以109年度交
    簡字第2230號判處有期徒刑6月確定，於民國109年12月10
　　日易科罰金執行完畢。詎猶不知悛悔，為下列行為：(一)於110年
    7月6日下午12時許，在臺南市○○區○○街000號住處飲用啤酒
    後，猶基於酒後駕駛動力交通工具之犯意，於同日14時許，
    騎乘車號000-0000號普通重型機車上路，嗣於同日14時50分許
    ，行經臺南市歸仁區大成路與崙頂街口前為警攔查，於同日1
    5時許，檢測其吐氣後所含酒精濃度高達每公升1.34毫克。(二
    )於110年7月27日下午15時許，在上址住處飲用啤酒後，猶基
    於酒後駕駛動力交通工具之犯意，於同日15時30分許，騎乘
    上開機車上路，嗣於同日15時45分許，行經臺南市歸仁區崙頂
    街與崙頂二街口為警攔查，於同日15時54分許，檢測其吐氣
    後所含酒精濃度高達每公升1.09毫克。
二、案經臺南市政府警察局歸仁分局報告偵辦。
　　　　證據並所犯法條
一、上揭犯罪事實，業據被告楊修明於警詢及偵查中坦承不諱，
    並有臺南市政府警察局歸仁分局歸仁派出所刑案當事人酒精
    測定紀錄表2份、臺南市政府警察局舉發違反道路交通管理事件
    通知單2份及呼氣酒精測試器檢定合格證書2份附卷可稽，足
    認被告自白與事實相符，其犯嫌應堪認定。
二、核被告所為，係犯刑法第185條之3第1項第1款之公共危險罪
　　嫌。是被告所犯上開2次公共危險罪嫌，其犯意各別，行為
    互異，請予分論併罰。又被告有如犯罪事實欄所載論罪科刑
    及執行情形，此有刑案資料查註紀錄表1份附卷可佐，其於
    有期徒刑執行完畢後，5年以內故意再犯本件有期徒刑以上
    之罪，為累犯，請參照司法院大法官會議釋字第775號解釋
    意旨及刑法第47條之規定，依累犯之規定加重其刑。再請審
    酌被告前已有多次酒後駕車之前科，屢經查獲卻不知警惕，
    且酒測值甚高，顯然漠視其他用路人之人身財產安全，惡性
    非輕，請從重量刑以資懲儆。
三、依刑事訴訟法第251條第1項提起公訴。
　　此　致
臺灣臺南地方法院
中　　華　　民　　國　 110　　年　　7 　　月　　30　　日
　　　　　　　　　　　　　    檢 察 官  白　覲　毓
本件證明與原本無異
中　　華　　民　　國　 110　　年　　8 　　月　   4 　 日
　　　　　　　　　　　　　　　書 記 官　黃　瑀　謙
所犯法條：
中華民國刑法第185條之3
駕駛動力交通工具而有下列情形之一者，處 2 年以下有期徒刑
，得併科 20 萬元以下罰金：
一、吐氣所含酒精濃度達每公升零點二五毫克或血液中酒精濃度
    達百分之零點零五以上。
二、有前款以外之其他情事足認服用酒類或其他相類之物，致不
    能安全駕駛。
三、服用毒品、麻醉藥品或其他相類之物，致不能安全駕駛。
因而致人於死者，處 3 年以上 10 年以下有期徒刑；致重傷者
，處 1 年以上 7 年以下有期徒刑。
曾犯本條或陸海空軍刑法第 54 條之罪，經有罪判決確定或經緩
起訴處分確定，於五年內再犯第 1 項之罪因而致人於死者，處
無期徒刑或 5 年以上有期徒刑；致重傷者，處 3 年以上 10 年
以下有期徒刑。